Camila Paladines

Desarrolladora Frontend

camilapaladines27@gmail.com

**** +57 3214257485

camilapaladines.netlify.app

paladinescamila

(in) paladinescamila

Perfil

Desarrolladora Frontend con 3 años de experiencia en la creación de aplicaciones escalables, de alto rendimiento y mantenibles con React y React Native. Experiencia en HTML, CSS, JavaScript, TypeScript, Redux, SCSS y otras tecnologías modernas. Nivel de inglés profesional C1.

Experiencia

Desarrolladora Frontend Web/Móvil

Piyion | Junio 2022 - Presente

- Desarrollé aplicaciones web escalables con React, TypeScript y Firebase, mejorando mantenibilidad y rendimiento.
- Construí y desplegué una aplicación móvil multiplataforma con React Native, mejorando accesibilidad y engagement.
- Gestioné despliegues manuales con Firebase Hosting, asegurando implementaciones sin problemas.
- Optimizé el consumo de APIs y el renderizado de la UI para mejorar la experiencia del usuario.
- Colaboré con equipos multidisciplinarios para mejorar características del producto e implementar mejores prácticas.

Desarrolladora Frontend Web

Ninus Design & Technology | Marzo 2022 - Junio 2022

- Desarrollé y mantuve interfaces web responsive con React y SCSS, asegurando una implementación pixel-perfect de los diseños UI/UX.
- Integré APIs REST para obtener y mostrar datos dinámicamente, mejorando la interactividad de la aplicación.
- Colaboré con diseñadores y desarrolladores backend para garantizar una integración fluida entre los componentes de UI y las APIs.

Educación

Ingeniería de Sistemas y Computación

Pontificia Universidad Javeriana - Cali, Colombia | 2018 - 2022

Reconocimientos

- Beca Excelencia Académica | Julio 2021
- Mención de Honor al Trabajo de Grado | Abril 2023

Habilidades

Lenguajes

HTML, CSS, SCSS, JavaScript,
TypeScript

Librerías & Frameworks

React, React Native, Redux, TailwindCSS

Herramientas & Plataformas

Git, GitHub, Firebase, Figma, Scrum

Proyectos

Alle Shop

Aplicación de comercio electrónico con autenticación, gestión de carrito y favoritos. Desarrollada con React, TypeScript, TailwindCSS y Firebase.

Multi-step form

Formulario interactivo con validación y Ul dinámica, construido con React, TypeScript, Redux y SCSS.

Countries Gallery

Directorio con buscador que muestra información detallada de cada país. Desarrollado con React, TypeScript y SCSS.

Más proyectos disponibles en Frontend Mentor.